【裁判字號】    94,訴,661
【裁判日期】    950421
【裁判案由】    違反毒品危害防制條例
【裁判全文】
臺灣嘉義地方法院刑事判決               94年度訴字第661號
    公  訴  人  臺灣嘉義地方法院檢察署檢察官
    被      告  甲○○
上列被告因毒品危害防制條例案件，經檢察官提起公訴（九十四
年度毒偵字第一四三二號），本院合議庭裁定由受命法官獨任進
行簡式審判程序而為判決如下：
    主  文
甲○○施用第一級毒品，處有期徒刑陸月，如易科罰金以參佰元
折算壹日；又施用第二級毒品，處有期徒刑參月，如易科罰金以
參佰元折算壹日；應執行有期徒刑捌月，如易科罰金以參佰元折
算壹日。
    事  實
一、甲○○五年內未曾受有期徒刑以上刑之宣告。其前因施用毒
    品案件，經臺灣雲林地方法院檢察署檢察官依臺灣雲林地方
    法院九十一年度毒聲字第三三三號刑事裁定執行觀察、勒戒
    後，因認無繼續施用毒品之傾向，業於九十一年五月八日執
    行完畢釋放，並經該署檢察官於同日以九十一年度毒偵字第
    三七四號處分書為不起訴處分確定。詎不知悔改，於前開觀
    察、勒戒執行完畢五年內，竟於九十四年八月二十二日下午
    三時許，在嘉義市○○路五四一號十一樓五處，以點燃內攙
    第一級毒品海洛因香菸復吸入所產生氣體方式，施用第一級
    毒品海洛因一次；又另行起意，於前開時、地，以燒烤內置
    第二級毒品安非他命之玻璃球復吸入所產生氣體方式，施用
    第二級毒品安非他命一次。嗣於同日晚上七時四十五分許，
    為警方在前址查獲，惟甲○○已用罄毒品，並丟棄用餘之香
    菸及玻璃球。
二、案經嘉義市警察局第二分局報告臺灣嘉義地方法院檢察署檢
    察官偵查起訴。
    理  由
一、本件被告甲○○所涉犯者為毒品危害防制條例第十條第一項
    、第二項法定刑分別為「六月以上五年以下有期徒刑」、「
    三年以下有期徒刑」之施用第一級、第二級毒品罪，非死刑
    、無期徒刑、最輕本刑為三年以上有期徒刑之罪或高等法院
    管轄第一審案件。本院行準備程序中，被告就被訴事實為有
    罪之陳述（本院卷第三十七頁準備程序筆錄），經告知簡式
    審判程序之旨，並聽取檢察官及被告之意見後，本院爰依刑
    事訴訟法第二百七十三條之一第一項裁定（本院卷第三十九
    頁）由受命法官獨任進行簡式審判程序。因此，本件簡式審
    判程序之證據調查依刑事訴訟法第二百七十三條之二規定不
    受同法第一百五十九條第一項、第一百六十一條之二、第一
    百六十一條之三、第一百六十三條之一及第一百六十四條至
    第一百七十條規定之限制，此合先敘明之。
二、事實欄記載之犯罪事實，為被告於審理時坦承不諱（本院卷
    第四十四頁審判筆錄）。被告之尿液經採集送驗，呈嗎啡及
    安非他命陽性反應結果，有卷附之長榮大學確認報告、代號
    與真實姓名對照表各一份可查（警卷第七頁至第八頁）。又
    被告前因施用毒品案件，經臺灣雲林地方法院檢察署檢察官
    依臺灣雲林地方法院九十一年度毒聲字第三三三號刑事裁定
    執行觀察、勒戒後，因認無繼續施用毒品之傾向，業於九十
    一年五月八日執行完畢釋放，並經該署檢察官於同日以九十
    一年度毒偵字第三七四號處分書為不起訴處分確定等情，均
    有臺灣嘉義地方法院檢察署刑案資料查註紀錄表、臺灣高等
    法院被告前案紀錄表各一份附卷可參（偵查卷第三頁至第九
    頁，本院卷第三頁至第四頁）。是被告自白與事實相符，事
    證明確，其於觀察勒戒執行完畢釋放後五年內再施用毒品之
    犯行堪以認定。
三、按海洛因、安非他命係毒品危害防制條例第二條第二項第一
    款、第二款所定之第一級、第二級毒品。被告前因施用毒品
    案件，經法院裁定觀察、勒戒，移付執行完畢釋放後，再犯
    本件施用第一級、第二級毒品之犯行，核其所為，係分別違
    犯毒品危害防制條例第十條第一項之施用第一級毒品罪及第
    十條第二項之施用第二級毒品罪。其施用第一級毒品及施用
    第二級毒品而持有第一級毒品、第二級毒品之低度行為，應
    分別為施用第一級毒品、第二級毒品之高度行為所吸收，不
    另論罪。前開施用第一級毒品及施用第二級毒品二罪間，犯
    意各別，行為互異，犯罪構成要件亦不同，應分論併罰。
四、本院爰依被告之陳述（本院卷第四十六頁審判筆錄）及前開
    前案紀錄資料，審酌被告因身染毒癮施用毒品之犯罪動機及
    目的；犯罪時未受明確之刺激；獨自一人以點燃香菸及燒烤
    玻璃球方式施用毒品之手段；已婚，無子女，父母健在，均
    約六十餘歲，未與父母同住，現與配偶在台北工作，現在早
    餐店從事外送工作，須撫養父母之生活狀況；五年內未受有
    期徒刑以上刑之宣告，惟曾施用毒品之品行；國中肄業之智
    識程度；本件係屬自戕行為，並無明顯被害人可言；施用毒
    品，無視國家查緝毒品之禁令，違反注意義務重大，對於國
    家社會且具有潛在危險性；犯罪後尚能坦承犯行之態度等一
    切情狀，分別判處如主文所示之刑，均諭知易科罰金之折算
    標準。再定其應執行之刑，並諭知易科罰金之折算標準，以
    示懲儆。
據上論斷，應依刑事訴訟法第二百七十三條之一第一項、第二百
九十九條第一項前段，毒品危害防制條例第十條第一項、第二項
，刑法第十一條前段、第四十一條第一項前段、第五十一條第五
款，罰金罰鍰提高標準條例第二條，判決如主文。
本案經檢察官陳昭廷到庭執行職務。
中    華    民    國    95    年    4     月    21    日
                        刑事第一庭  法  官  張 道 周
上列正本證明與原本無異。
如不服本判決，應於判決送達後10日內向本院提出上訴狀（應附
繕本）。告訴人或被害人如對於本判決不服者，應具備理由請求
檢察官上訴，其上訴期間之計算係以檢察官收受判決正本之日期
為準。
中    華    民    國    95    年    4     月    21    日
                                    書記官  黃 意 雯
附記本判決之論罪法條全文
毒品危害防制條例第十條
施用第一級毒品者，處六月以上五年以下有期徒刑。
施用第二級毒品者，處三年以下有期徒刑。


司法院資訊處製作；財團法人民間司法改革基金會備份。
